臺灣高雄地方法院刑事裁定　　　　　　 100年度聲字第4560號
聲　請　人　臺灣高雄地方法院檢察署檢察官
受　刑　人　林益男
上列聲請人因受刑人數罪併罰有二裁判以上，聲請定其應執行之
刑（100年度執聲字第3425號），本院裁定如下：
    主  文
林益男所犯如附表所示伍罪，所處各如附表所載之刑，應執行有
期徒刑捌年拾月。
    理  由
一、聲請意旨略以：受刑人林益男因犯毒品危害防制條例等5罪
    ，先後經判決確定如附表，應依刑法第53條及第51條第5款
    規定，定其應執行之刑，爰依刑事訴訟法第477條第1項規定
    聲請裁定其應執行之刑等語。
二、按數罪併罰，有二裁判以上者，依刑法第51條之規定，定其
    應執行之刑；數罪併罰，分別宣告其罪之刑，宣告多數有期
    徒刑者，於各刑中之最長期以上，各刑合併之刑期以下，定
    其刑期，但不得逾30年，刑法第53條、第51條第5 款分別定
    有明文。另數罪併罰，應依分別宣告其罪之刑為基礎，定其
    應執行刑，此觀刑法第51條規定自明，故一裁判宣告數罪之
    刑，雖曾經定其執行刑，但如再與其他裁判宣告之刑定其執
    行刑時，前定之執行刑當然失效，仍應以其各罪宣告之刑為
    基礎，定其執行刑，不得以前之執行刑為基礎，以與後裁判
    宣告之刑，定其執行刑（最高法院59年度台抗字第367 號裁
    定參照）。再按法律上屬於自由裁量事項，尚非概無法律性
    之拘束，在法律上有其外部界限及內部界限。前者法律之具
    體規定，使法院得以具體選擇為適當裁判，此為自由裁量之
    外部界限。後者法院為自由裁量時，應考量法律之目的，法
    律秩序之理念所在，此為自由裁量之內部界限。法院為裁判
    時，二者均不得有所踰越。在數罪併罰而有二裁判以上，應
    定其應執行刑之案件，法院所為刑之酌定，固屬自由裁量事
    項，然對於法律之內、外部界限，仍均應受其拘束，此有最
    高法院91年度台非字第32號及92年度台非字第187號判決可
    資參照。又不合法之上訴，與未經上訴無異。提起第二審上
    訴，經第二審法院依刑事訴訟法第367條規定，認其上訴不
    合法律上之程式，予以駁回者，其判決之確定時日，自非第
    二審院判決確定之日，而應溯及於原第一審判決上訴期間屆
    滿之日。
三、查本件受刑人林益男所犯毒品危害防制條例等5罪，業經本
    院先後判處徒刑如附表所示，並於如附表所載之日期分別確
    定在案，【被告所犯如附表所示編號3、4、5號販賣第二級
    毒品案件，經本院於99年7月22日以99年度訴字第368號判決
    如附表編號3、4、5號所示之刑，嗣被告提起上訴未敘述上
    訴理由，經臺灣高等法院高雄分院於100年1月5日以99年度
    上訴字第1741號判決認其上訴違背法律上程式而駁回等情，
    有該刑事判決可佐，且業經本院調取第一審判決送達證書，
    則該罪判決確定日期並非100年2月1日，而應溯及於原第一
    審判決上訴期間屆滿之日（加計在徒期間）即99年8月18日
    。聲請書附表編號3、4、5誤載確定判決法院為臺灣高等法
    院高雄分院99年度上訴字第1741號判決，判決確定日期100
    年2月1日，應予更正】，此有各該刑事判決及臺灣高等法院
    被告前案紀錄表各1份在卷可稽，茲檢察官聲請定其應執行
    之刑，本院審核認聲請為正當，應定其應執行之刑。又受刑
    人所犯如附表編號1至編號2所示2罪、編號3至編號5所示3罪
    ，固分別經本院以99年度審訴字第1427號判決、99年度訴字
    第368號判決定應執行有期徒刑1年、8年確定，現受刑人既
    有如附表所示5罪應定執行刑，則前所定之應執行刑即當然
    失效，本院自可更定該5罪之應執行刑。是本院定其應執行
    刑，不得逾越刑法第51條第5款所定法律之外部界限，即不
    得重於附表編號1至編號5所示罪宣告刑之總和（有期徒刑9
    月＋4月＋7年2月＋3年10月＋3年10月＝有期徒刑15年11月
    ），亦應受內部界限之拘束，即不得重於附表編號1至編號2
    所定應執行刑、附表編號3至編號5所定應執行刑之總和（有
    期徒刑1年＋8年＝有期徒刑9年）。準此，受刑人所犯如附
    表所示5罪，所處各如附表所載之刑，爰定如主文所示之應
    執行刑。
四、依刑事訴訟法第477條第1項，刑法第53條、第51條第5款，
    裁定如主文。
中    華    民    國   100    年    10    月    17    日
                  刑事第三庭  法  官  張嘉芳
以上正本證明與原本無異。
如不服本裁定，應於送達後5日內，向本院提出抗告狀。
中    華    民    國   100    年    10    月    18    日
                              書記官  蕭永同
附表：
┌─┬──────┬──────┬──────┬─────────────┬────────────┬────┬─────┐
│  │            │            │            │        最後事實審        │         確定判決       │是否得為│  備  註  │
│編│            │            │  犯罪日期（├──────┬──────┼─────┬──────┤易科罰金│          │
│號│   罪名     │  宣告刑    │  民國）    │ 法院、案號 │ 判決日期   │法院、案號│  確定日期  │之案件  │          │
│  │            │            │            │            │ （民國）   │          │  （民國）  │        │          │
├─┼──────┼──────┼──────┼──────┼──────┼─────┼──────┼────┼─────┤
│  │施用第一級毒│            │            │高雄地院99年│            │高雄地院99│            │        │編號1、編 │
│1 │品          │有期徒刑9月 │99年1月13日 │度審訴字第  │99年5月31日 │年度審訴字│99年7月1日  │   否   │號2之罪， │
│  │            │            │            │1427號      │            │第1427號  │            │        │曾定應執行│
├─┼──────┼──────┼──────┼──────┼──────┼─────┼──────┼────┤刑1年     │
│  │施用第二級毒│            │            │高雄地院99年│            │高雄地院99│            │        │          │
│2 │品          │有期徒刑4月 │99年1月13日 │度審訴字第  │99年5月31日 │年度審訴字│99年7月1日  │   否   │          │
│  │            │            │            │1427號      │            │第1427號  │            │        │編號3、編 │
├─┼──────┼──────┼──────┼──────┼──────┼─────┼──────┼────┤號4、編號5│
│  │販賣第二級毒│            │            │高雄地院99年│            │高雄地院99│            │        │之罪，曾定│
│3 │品          │有期徒刑3年 │98年11月28日│度訴字第368 │99年7月22日 │年度訴字第│99年8月18日 │   否   │應執行刑8 │
│  │            │10月        │            │號          │            │368號     │            │        │年        │
├─┼──────┼──────┼──────┼──────┼──────┼─────┼──────┼────┤          │
│  │販賣第二級毒│            │            │高雄地院99年│            │高雄地院99│            │        │          │
│4 │品          │有期徒刑3年 │98年11月30日│度訴字第368 │99年7月22日 │年度訴字第│99年8月18日 │   否   │          │
│  │            │10月        │            │號          │            │368號     │            │        │          │
├─┼──────┼──────┼──────┼──────┼──────┼─────┼──────┼────┤          │
│  │販賣第二級毒│            │            │高雄地院99年│            │高雄地院99│            │        │          │
│5 │品          │有期徒刑7年 │98年12月29日│度訴字第368 │99年7月22日 │年度訴字第│99年8月18日 │   否   │          │
│  │            │2月         │            │號          │            │368號     │            │        │          │
└─┴──────┴──────┴──────┴──────┴──────┴─────┴──────┴────┴─────┘